臺灣高等法院高雄分院刑事裁定　　　　　　　　　　　九十三年度交抗字第六五號
　　抗告人即　甲○○
　　受處分人
右列抗告人因聲明異議案件，不服臺灣高雄地方法院中華民國九十三年四月三十日裁
定（九十三年度交聲字第一二八號），提起抗告，本院裁定如左：
    主  文
抗告駁回。
    理  由
一、抗告意旨略以：本件事故係因對造張榮裕於萬新路由南往北行駛車速過快，而抗
    告人確實在通過屏東縣萬丹鄉○○路與大仁路交岔路口前觀察無來車，而緩慢駛
    入該路口，在已過路口中心後不久被撞，倘若抗告人未先注意禮讓來車，且快速
    通過路口，則本案將不致發生。原裁定未察，認為對造張榮裕距路口尚有四十至
    五十公尺，而抗告人應注意禮讓云云，與事理有違。蓋張榮裕既離路口四十公尺
    ，倘若其未超速（時速四十公里），則其到達路口應需時十秒，而十秒之時間足
    夠抗告人從容通過路口，故原審認定有違背常理之違法，爰依法提起抗告，請求
    撤銷原裁定云云。
二、按「汽車行駛至交岔路口，支線道車應暫停讓幹線道車先行。」道路交通安全規
    則第一百零二條第一項第二款定有明文。又「閃光紅燈表示停車再開，車輛應減
    速接近，先停止於交岔路口前，讓幹道車優先通行後認為安全時，方得續行。」
    ，亦為道路交通標誌標線號誌設置規則第二百十一條第一項第二款所明定。再「
    汽車駕駛人爭道行駛，有支線號道車不讓幹線道車先行者，處新台幣六百元以上
    一千八百元以下罰鍰」，道路交通管理處罰條例第四十五條第一項第九款亦有定
    有明文。
三、本件抗告人即受處分人甲○○於民國（下同）九十二年十一月四日上午十一時十
    分許，駕駛車號ＹＯ─一一一二號自用小客車，沿大仁路自西向東行駛，行經屏
    東縣萬丹鄉○○路與大仁路交岔路口，支線道車不讓幹線道車先行，致與由張榮
    裕所駕駛沿萬新路由南往北行駛之車號四二八九─ＧＱ號自用小貨車交叉碰撞等
    情，已據被害人張榮裕於警訊時陳述明確，抗告人甲○○對此亦不否認，且有卷
    附道路交通事故調查報告表（一）及肇事現場之相片各乙幀在卷可證，抗告人既
    沿支線道行車，自應於進入交岔路口前停止其車後，注意有無幹線道車，若有即
    應讓由幹線道車先行，並於認為安全之後，始得續行，惟抗告人甲○○於警訊中
    僅供稱：「該路口旁有養蝦場之圍牆阻隔，視線不良」等語，並未供述有於進入
    交岔路口前停車觀察之後，再將車駛入路口內，則抗告人有無於進入交岔路口前
    履行「停車再開」之法定義務即有疑問；而肇事當時係日間且天候晴朗，光線充
    足，該道路之舖裝柏油、路面乾燥無缺陷，已據道路交通事故調查報告表（一）
    載示明確，即使交岔路口旁養蝦場之圍牆阻礙其視線，亦應於進入交岔路口前停
    車仔細觀察幹線車道有無左右來車，詎抗告人於直行駛入交岔路口內之際，未確
    定路口車況之安全與否，以致遭張榮裕之幹線道車所撞及，已構成支線道車未讓
    幹線道車先行之違規行為無訛，抗告人空言否認有違規行，無非卸責之詞，不足
    採信，原處分機關依道路交通管理處罰條例第四十五條第一項第九款之規定，裁
    處罰鍰新台幣六百元，並依道路交通管理處罰條例第六十三條第一項記違規點數
    一點，核無不當，原裁定駁回本件異議，尚無不合，抗告人執前詞指摘原裁定不
    當，為無理由，應予駁回。
據上論結，應依道路交通案件處理辦法第二十六條、刑事訴訟法第四百十二條，裁定
如主文。
中      華      民      國    九十三    年      七      月    二十七    日
                              臺灣高等法院高雄分院刑事第七庭
                                  審判長法官  李春昌
                                        法官  莊飛宗
                                        法官  黃憲文
右正本證明與原本無異。
不得再抗告。
                                  法院書記官  黃英彥
中     華      民      國     九十三      年     七     月     二十八   日
